臺灣臺南地方法院民事裁定  
111年度護字第226號
聲  請  人  臺南市政府社會局

法定代理人  陳榮枝


相  對  人  周  Ａ
法定代理人  楊  Ｂ
上列當事人聲請延長安置事件，本院裁定如下：
    主  文
准將相對人自民國111年10月19日起至民國112年1月18日止延長
安置三個月。
聲請程序費用新臺幣壹仟元由相對人負擔。
    理  由
一、按兒童及少年有下列各款情形之一者，直轄市、縣（市）主
    管機關應予保護、安置或為其他處置；必要時得進行緊急安
    置：一、兒童及少年未受適當之養育或照顧。二、兒童及少
    年有立即接受醫療之必要，而未就醫。三、兒童及少年遭受
    遺棄、身心虐待、買賣、質押，被強迫或引誘從事不正當之
    行為或工作。四、兒童及少年遭受其他迫害，非立即安置難
    以有效保護。又直轄市、縣（市）主管機關依前條規定緊急
    安置時，應即通報當地地方法院及警察機關，並通知兒童及
    少年之父母、監護人，但其無父母、監護人或通知顯有困難
    時，得不通知之。緊急安置不得超過72小時，非72小時以上
    之安置不足以保護兒童及少年者，得聲請法院裁定繼續安置
    。繼續安置以3個月為限；必要時，得聲請法院裁定延長之
    ，每次得聲請延長3個月。兒童及少年福利與權益保障法第5
    6條第1項、第57條第1、2項分別定有明文。
二、本件聲請意旨略以：
  （一）本案相對人周Ａ業於民國109年7月16日起由聲請人緊急
        安置，經由鈞院裁定准予延長安置至111年10月18日在
        案（111年度護字第134號）。
  （二）相對人周Ａ之生母楊Ｂ、生父周Ｃ已離異分居中，相對人
        周Ａ係由楊Ｂ單獨監護，楊Ｂ家庭缺乏其他替代性照顧資
        源，不適宜成為相對人周Ａ之照顧者；聲請人現已完成
        父系親屬照顧意願評估，周Ｃ有意願照顧相對人周Ａ，惟
        因相對人周Ａ、周Ｃ久未聯繫，親子關係疏離，然周Ｃ現
        居員工宿舍，考量相對人周Ａ已進入青春期，需待周Ｃ準
        備合適住所，並透過親子會面、漸進式返家，重建其親
        子關係。
  （三）為維護相對人周Ａ兒少最佳利益，爰此，依兒童少年福
        利與權益保障法第57條規定，狀請鈞院准予相對人周Ａ
        延長安置3個月，以維護兒少最佳利益。
三、經查，聲請人主張之上開事實，業據提出臺南市政府兒童及
    少年保護案件安置評估報告表1件、相對人同意接受安置之
    表達意願書1件為證，並經本院依職權調取上開卷宗及個人
    戶籍資料查詢表3件核閱綦詳，且上開安置評估報告表亦載
    明楊Ｂ表示尊重聲請人後續處遇等語，是堪認聲請人主張之
    事實為真實。本院審酌相對人周Ａ尚未成年，自我保護與照
    顧能力不足，相對人之法定代理人楊Ｂ親職能力不彰，且親
    友支持系統尚待提升，為確保相對人周Ａ之身心健全及生命
    安全，仍有繼續安置必要，是聲請人聲請延長安置相對人周
    Ａ，於法核無不合，應予准許。
四、依家事事件法第97條，非訟事件法第21條第2項、第24條第1
    項，民事訴訟法第78條，裁定如主文。
中　　華　　民　　國　　111 　年　　10　　月　　3 　　日
                      家事法庭  法  官　葉惠玲   
以上正本係照原本作成。
如不服本裁定應於送達後10日內向本院提出抗告狀，並繳納抗告
費新臺幣1,000元。
中　　華　　民　　國　　111 　年　　10　　月　　3 　　日
                                書記官　陳玉芬